【裁判字號】    90,易,2188
【裁判日期】    901030
【裁判案由】    恐嚇
【裁判全文】
臺灣臺中地方法院刑事判決                          九十年度易字第二一八八號
    公  訴  人  臺灣臺中地方法院檢察署檢察官
    被      告  丙○○
右列被告因恐嚇案件，經檢察官提起公訴（九十年度偵字第一０二五五號），本院判
決如左：
    主  文
丙○○以加害生命、身體之事，恐嚇他人，致生危害於安全，累犯，處有期徒刑月
，如易科罰金，以佰元折算壹日。
    事  實
一、丙○○於民國八十四年間曾因煙毒案件，經本院判處有期徒刑三年三月，於同年
    八月二十三日確定，於八十七年十一月十三日假釋期滿執行完畢，仍不知悔改。
    其與甲○○係妻舅、姐夫之姻親關係，因丙○○平日經濟困窘，屢向家人及甲○
    ○求援，致造成家人及甲○○不堪其擾而躲避丙○○，丙○○因此心生不滿，乃
    於九十年四月二十三日下午四時許，前往臺中市○○路二十之三號甲○○經營之
    建材行，不分青紅皂白即藉故出手毆打甲○○成傷，甲○○因急於出貨而未理會
    丙○○擾亂。丙○○離開後，復於同日下午四時二十分許，騎乘機車返回該建材
    行，作勢欲以機車衝撞甲○○，甲○○置之不理而遭丙○○以機車擦撞腳部成傷
    （傷害部分均未據告訴及起訴），經甲○○工廠工人丁○○、乙○○見面出面制
    止，丙○○始未進一步採取激烈傷害手段。然丙○○欲離去時，竟基於恐嚇之故
    意，以加害生命、身體之事，當場對甲○○恫稱：這次僅給你教訓而已，下次就
    沒那好過，要讓你死等語，使甲○○因而心生畏懼，致生危害於甲○○之安全。
二、案經甲○○訴由臺中市警察局第四分局報請臺灣臺中地方法院檢察署檢察官偵查
    起訴，丙○○經合法傳喚、拘提，無正當理由不到庭，本院於九十年十月二日發
    布通緝，於同日緝獲到案審理。
    理  由
一、訊據被告丙○○矢口否認有於右揭時地恐嚇告訴人甲○○之事實，辯稱：九十年
    四月二十三日下午四時許，伊有到臺中市○○路二十之三號傷害告訴人，同日下
    午四時二十分，伊亦有騎機車去衝撞他，伊要走之前，有向告訴人說下次就不是
    這樣子，但伊沒有說要讓他死這樣的話，伊不記得有恐嚇的行為云云。惟查，告
    訴人於九十年七月二十四日本院審理時陳稱：「九十年四月二十三日下午四點左
    右，被告有用手打我頭部及肚子，四點二十分左右，他有騎機車衝撞我，我有罵
    他，他又出手打我，要走的時候他說這次是給你教訓，下次就沒那麼好過，要讓
    我死。」等語，對其與被告因停車發生糾紛，被告出言以加害身體之事恐嚇等部
    分，核與偵查時陳述內容相符，並無瑕疵。證人丁○○於九十年七月二十四日本
    院審理時證稱：「（被告是否有恐嚇告訴人？）我是受僱甲○○擔任鐵工，當時
    我們正在出貨，我有聽到丙○○要離開時有說過這次是給你教訓，下次就沒那麼
    好過，要讓你死這句話，當時在場的人都有聽到，其他鄰居也有聽到。」等語。
    證人乙○○於同日亦證稱：「（被告是否有恐嚇告訴人？）我是受僱甲○○擔任
    不鏽鋼技工，當時我們正在出貨，我有聽到丙○○要離開時有說過這次是給你教
    訓，下次就沒那麼好過，要讓你死這句話，當時在場的人都有聽到。」等語。證
    人胡志銘於九十年八月十六日本院審理時亦結證稱：「（九十年四月二十三日在
    永春路的建材行所看到之情形？）我跟甲○○有生意上的往來，當天我到該處拜
    訪甲○○，我待到下午五點多，在下午的時候，幾點我不確定，我看到一個男的
    怒氣沖沖的跑進來，我後來知道他是丙○○，他一進來就拿一支棍子打甲○○，
    後來我又看到丙○○以機車撞甲○○，但我沒有看到是否有撞到，後來貨車要離
    開時，丙○○把貨車攔住，甲○○就出去阻止他，丙○○又打甲○○，並說這次
    是先給你警告，下次就沒那麼好過要給你死。」等語。其三人之證述內容相符，
    亦與告訴人之指述情節一致，足認被告確有以加害生命、身體之事恐嚇告訴人。
    綜上所述，被告前揭辯詞，顯係事後卸責之詞，不足採信，其右揭恐嚇犯行，洵
    堪認定。
二、核被告所為，係犯刑法第三百零五條之恐嚇危害安全罪。被告曾於八十四年間因
    煙毒案件，經本院判處有期徒刑三年三月，於同年八月二十三日確定，於八十七
    年十一月十三日假釋期滿執行完畢之事實，有臺灣高等法院被告全國前案紀錄表
    、臺灣臺中地方法院檢察署刑案資料查註紀錄表各一份在卷可稽，其受有期徒刑
    之執行完畢後，五年以內再犯本件有期徒刑以上之罪，為累犯，應依刑法第四十
    七條規定加重其刑。爰審酌被告偶因細故即對告訴人恐嚇，造成告訴人心生畏懼
    ，且犯後否認犯行，態度非佳，惟念及其於本院審理時向告訴人道歉，告訴人並
    表示原諒被告，尚有悔意，被告事後並未為任何加害告訴人身體之行為等一切情
    狀，量處如主文所示之刑，並諭知如易科罰金之折算標準，以資懲儆。
據上論斷，應依刑事訴訟法第二百九十九條第一項前段，刑法第三百零五條、第四十
七條、第四十一條第一項前段，罰金罰鍰提高標準條例第一條前段、第二條，判決如
主文。
本案經檢察官陳義忠到庭執行職務
中      華      民      國      九十      年      十    月    三十      日
                                臺灣臺中地方法院刑事第四庭
                                        法  官  楊  真  明
右正本證明與原本無異。
如不服本判決，應於送達後十日內向本院提出上訴狀（須附繕本），上訴於臺灣高等
法院臺中分院。
                                        書記官
中      華      民      國      九十      年      十    月    三十一    日
附錄本判決論罪科刑法條
中華民國刑法第三百零五條：
  以加害生命、身體、自由、名譽、財產之事，恐嚇他人致生危害於安全者，處二年
  以下有期徒刑、拘役或三百元以下罰金。


司法院資訊處製作；財團法人民間司法改革基金會備份。
